【裁判字號】    95,交簡上,37
【裁判日期】    951031
【裁判案由】    公共危險
【裁判全文】
臺灣彰化地方法院刑事判決            95年度交簡上字第37號
公  訴  人  臺灣彰化地方法院檢察署檢察官
上  訴  人
即  被  告  甲○○
上列上訴人即被告因公共危險案件，不服本院彰化簡易庭九十五
年度彰交簡字第三０九號中華民國九十五年七月二十七日第一審
簡易判決（原聲請簡易判決處刑案號：九十五年度偵字第三九二
０號），提起上訴，本院管轄之第二審合議庭判決如下：
    主  文
上訴駁回。
    事實及理由
一、本案經本院審理結果，認第一審判決認事用法及量刑均無不
    當，應予維持，並引用第一審判決書記載之事實、證據及理
    由（如附件）。
二、上訴人即被告上訴意旨略以：當時我並沒有醉，是因該條路
    在拓寬，地上有碎石，所以才導致我滑倒，請求撤銷原判決
    ，從輕量刑等語。
三、按道路交通安全規則第一百十四條第二款規定，汽車駕駛人
    飲酒後吐氣所含酒精成份（即濃度）超過每公升零點二五毫
    克以上者，不得駕車，即是基於酒精對人體中樞神經系統有
    麻醉作用，為維護安全駕駛，而為之禁止規定。又按刑法第
    一百八十五條之三所稱服用酒類或其他相類之物，不能安全
    駕駛動力交通工具之公共危險條款，則屬抽象危險犯之規定
    ，此種抽象危險犯係伴隨飲酒過量駕車之行為而當然成立。
    換言之，只需客觀上有此種行為出現，危險即視為存在，是
    否果真肇事，並不影響公共危險罪責之成立，然如確實因之
    駕車肇事，其刑責之明顯性，自更不待言。又參考德國、美
    國之認定標準，對於酒精濃度呼氣已達每公升零點五五毫克
    或血液濃度達百分之零點一一以上，肇事率為一般正常人之
    十倍，認為已達「不能安全駕駛」之標準；至於上揭數值以
    下之行為，如輔以其他客觀事實得作為「不能安全駕駛」之
    判斷，亦認為應依刑法第一百八十五條之三之規定移送，法
    務部八十八年五月十八日法八八檢字第００一六六九號函亦
    採斯旨。而本件被告經測試後，其血液中之酒精濃度已達四
    ０五．三０ｍｇ／ｄｌ（即相當於呼氣中酒精濃度既已達每
    公升二點０二毫克，此有財團法人彰化基督教醫院檢驗醫學
    科快速藥物及毒物檢驗報告單一份在卷可稽），且被告所騎
    乘之車牌號碼ＵＮＳ─八一０號輕型機車，係於行經彰化縣
    和美鎮道○路與和線路之交岔路口，於右轉駛入和線路時，
    不慎自行滑倒，致被告因而受傷送醫，且被告於查獲過程，
    有昏睡叫喚不醒之情事，此有刑法第一百八十五條之三案件
    測試觀察紀錄表一份在卷可稽，此外並有道路交通事故調查
    報告表（一）（二）、道路交通事故現場圖各一份及照片九
    幀在卷可稽，足認被告顯係酒後意識模糊，操控能力顯著降
    低所致，被告雖辯稱：係因該條馬路在拓寬，地上有碎石，
    才導致我滑倒云云，惟被告於警詢時即稱其係因轉彎角度過
    大不慎滑倒等語，足認被告並非因地上有碎石而滑倒，而係
    因其酒醉操控能力顯著降低，致其轉彎角度過大而滑倒，是
    以被告服用酒類不能安全駕駛動力交通工具而駕駛之犯行事
    證已臻明確，洵堪認定。
四、本件原審審酌被告犯案情節及被告前於九十二年間，即因酒
    駕之公共危險案件，經本院於九十二年九月二十四日以九十
    二年度交簡字第二六號判處有期徒刑四月確定，甫於九十三
    年五月四日執行完畢，被告竟又再犯本案等情，據以論罪科
    刑，判處被告有期徒刑六月，並諭知易科罰金之折算標準，
    核無違誤或不當，上訴人指摘原判決不當及量刑過重，聲請
    撤銷原判決，難認有理由，應予駁回其上訴。
據上論斷，應依刑事訴訟法第四百五十五條之一第一項、第三項
、第三百七十三條、第三百六十八條，判決如主文。
本案經檢察官鮑慧忠到庭執行職務。
中    華    民    國    95    年    10    月    31    日
                        臺灣彰化地方法院刑事第二庭
                            審判長法官  石 馨 文
                            法      官  黃 齡 玉
                            法      官  尚 安 雅
以上正本證明與原本無異。
本判決不得上訴。
中    華    民    國    95    年    11    月    1     日
                            書  記  官  洪 年 慶


司法院資訊處製作；財團法人民間司法改革基金會備份。
